臺灣臺中地方法院刑事判決　　　九十四年度訴字第二一０六號
公　訴　人　臺灣臺中地方法院檢察署檢察官
被　　　告　乙○○
　　　　　　　　　　（另案在臺灣臺中監獄執行中）
上列被告因違反毒品危害防制條例案件，經檢察官提起公訴（九
十四年度毒偵字第二九五一號）及移送併辦（九十四年度毒偵字
第五五九一號、第五八三二號），本院合議庭裁定由受命法官獨
任行簡式審判程序，判決如下：
    主  文
乙○○連續施用第一級毒品，累犯，處有期徒刑壹年；扣案之第
一級毒品海洛因壹小包（毛重零點柒公克）、含第一級毒品海洛
因之殘渣袋參只、含約5 c.c.第一級毒品海洛因稀釋液體之注射
針筒壹支均沒收銷燬之；生理食鹽水空瓶與塑膠杓子各壹個、注
射針筒壹支均沒收。
    犯罪事實
一、乙○○曾因二次施用毒品案件，均經觀察、勒戒及強制戒治
    等執行程序，其第二次之強制戒治並於民國九十年九月二十
    四日執行完畢出戒治所，刑責部分，則曾經本院以八十九年
    度易字第三三二０號判決判處有期徒刑六月、如易科罰金以
    三百元折算一日確定，經與其因另犯竊盜罪經本院以八十九
    年度易字第一七七七號確定判決所處十月之有期徒刑依本院
    九十年度聲字第三七五五號確定裁定合併定應執行刑為有期
    徒刑一年三月後，入監執行，於九十一年八月二日假釋中付
    保護管束出監，並於九十一年十月一日假釋期滿未經撤銷假
    釋，其未執行之刑，以已執行論。詎其猶不知悔改，復於受
    前開強制戒治及有期徒刑之執行完畢釋放後五年內，基於施
    用第一級毒品海洛因之概括犯意，自九十三年七月間某日起
    至九十四年九月二十二日下午五時許止，在臺中市○○區○
    ○路一段二七九號「富帝飯店」三０七室內及豐樂公園之公
    共廁所等不特定地點，以將少許海洛因摻於香菸內點燃後吸
    其煙霧及將海洛因摻水稀釋後置於注射針筒內再施打於手臂
    血管內兩種施用方式，及約每二、三天即施用一次之頻率，
    連續施用第一級毒品海洛因多次。嗣為警分別於：(一)九十四
    年三月二十九日下午五時許，在臺中市○區○○○路二四五
    號乙○○友人李文能之住處，因發覺乙○○等人有犯罪之嫌
    疑入內逕行搜索後，在乙○○之身上扣得第二級毒品甲基安
    非他命等物（此部分業經本院另案判處乙○○施用第二級毒
    品罪刑確定），經將其帶返警局採集尿液送驗後查獲；(二)九
    十四年九月九日上午六時許，因據報有人（經查為綽號「阿
    峰」之張勝芳）在上址「富帝飯店」三０七室內死亡，經趕
    往現場後，在該室浴室及飯店樓下乙○○所有車牌號碼LBM-
    792 號之機車座墊下方置物廂內，發現並扣得第一級毒品海
    洛因一小包（毛重 0.7公克）、含第一級毒品海洛因之殘渣
    袋三只、乙○○所有用以供施用第一級毒品海洛因輔助使用
    之生理食鹽水空瓶一個、塑膠杓子一個（另扣得實為糖粉之
    白色粉末一包）；(三)九十四年九月二十三日晚上八時許，持
    本院核發之搜索票前往上址李文能住處執行搜索時，在乙○
    ○身上及其所有LBM- 792號機車座墊下方之置物廂內，分別
    扣得裝有稀釋後第一級毒品海洛因液體（約5c.c. ）之注射
    針筒及乙○○所有用以供施用第一級毒品海洛因使用之注射
    針筒各一支，而查獲上情。
二、案經臺中市警察局第一分局及第三分局分別報告臺灣臺中地
    方法院檢察署檢察官偵查起訴及移送併辦，本院改由受命法
    官獨任行簡式審判程序。
    理  由
一、認定犯罪事實及量刑審酌之依據：
  (一)被告乙○○之自白。
  (二)1.臺中市警察局第一分局九十四年三月二十九日搜索扣押筆
      錄、扣押物品目錄表各一份、查獲現場與扣案物品相片六
      張（分別附於毒偵字第二０七０號影卷第二十七頁以下、
      第三十七頁以下及第四十四頁）。
    2.臺中市警察局第三分局九十四年九月九日搜索扣押筆錄、
      扣押物品目錄表各一份、查獲現場與扣案物品相片十六張
      （均附於臺中市警察局第三分局刑案偵查卷影卷內）。
    3.本院核發之搜索票影本一紙、臺中市警察局第三分局九十
      四年九月二十三日搜索扣押筆錄、扣押物品目錄表各一份
      、查獲現場及扣案物品相片十三張（均附於臺中市警察局
      第三分局刑案偵查卷內）。
  (三)臺中市警察局第一分局（民權派出所）與第三分局採集尿液
    鑑定同意書合計三份、委託檢驗尿液代號與真實姓名對照表
    合計亦三份、中山醫學大學附設醫院藥物濫用檢測中心尿液
    檢驗報告三份（分別附於毒偵字第二０七０號影卷第五十一
    頁、第七十九頁、臺中市警察局第三分局刑案偵查卷影卷第
    二十一頁、毒偵字第五五九一號影卷第三頁、臺中市警察局
    第三分局刑案偵查卷第二十八頁、核交字第三三二號卷第二
    十九頁）。
  (四)扣案之第一級毒品海洛因一小包（毛重0.7公克）、含第一
    級毒品海洛因殘渣袋三只、含約5 c.c.第一級毒品海洛因稀
    釋液體之注射針筒一支、生理食鹽水空瓶與塑膠杓子各一個
    、注射針筒一支。
  (五)臺灣高等法院被告前案紀錄表（被告前案、累犯及素行之認
    定）。
二、檢察官雖僅就被告乙○○於「九十四年三月二十九日往前回
    溯四、五日內某時」之犯行加以起訴，惟核被告未經起訴而
    經本院認定為有罪之犯行部分（含移送併辦之犯罪事實部分
    ），與其業經起訴之部分，既具有連續犯之裁判上一罪關係
    ，為起訴效力所及，本於審判不可分之原則，本院自應併予
    審理。又公訴人雖對於被告具體求刑有期徒刑一年六月，惟
    查，被告已坦承本件全部犯行，並有悔意，且刑罰懲治與教
    化之效果，每隨刑期之延長而邊際效用遞減，審諸被告另因
    二件施用第二級毒品案件，分別經本院以九十四年度易字第
    一０八一號判決及九十四年度易字第二二六二號判決判處有
    期徒刑八月及八月，前者並已確定，現在監執行中，此二罪
    連同本案之犯罪罪質相同，將來復有接續執行之相當可能，
    是爰認尚無對於被告科以過重刑期之必要。經審酌刑法第五
    十七條所定各款情狀後，認以對被告量處如主文所示之刑為
    適當。
三、扣案之第一級毒品海洛因一小包（毛重0.7公克）、含第一
    級毒品海洛因殘渣袋三只、含約5 c.c.第一級毒品海洛因稀
    釋液體之注射針筒一支，為查獲之第一級毒品，應依毒品危
    害防制條例第十八條第一項前段之規定，沒收銷燬之；另扣
    案之生理食鹽水空瓶與塑膠杓子各一個、注射針筒一支，為
    被告乙○○所有供其施用第一級毒品海洛因所用之物，業據
    其供承在卷，應依刑法第三十八條第一項第二款之規定宣告
    沒收。
四、適用之法條：刑事訴訟法第二百七十三條之一第一項、第二
    百九十九條第一項前段、第三百十條之二、第四百五十四條
    第一項，毒品危害防制條例第十條第一項、第十八條第一項
    前段，刑法第十一條、第五十六條、第四十七條、第三十八
    條第一項第二款。
本案經檢察官甲○到庭執行職務。
中　　華　　民　　國　九十四　年　  十二　  月　三十  日
                臺灣臺中地方法院刑事第六庭
                        法  官  鄧  敏  雄
上正本證明與原本無異
如不服本判決，應於送達後十日內向本院提出上訴狀（須附繕本
），上訴於臺灣高等法院臺中分院。
                        書記官  黃  士  益
中　　華　　民　　國　　94　　年　　12　　月　　30　　日
附錄本案論罪科刑法條全文：
毒品危害防制條例第十條第一項
施用第一級毒品者，處六月以上五年以下有期徒刑。
